【裁判字號】    97,聲再,100
【裁判日期】    970724
【裁判案由】    違反毒品危害防制條例
【裁判全文】
臺灣高等法院高雄分院刑事裁定         97年度聲再字第100號
再審聲請人    甲○○
即受判決人
上列聲請人因違反毒品危害防制條例案件，對於最高法院93年度
台上字第5203號中華民國93年10月7 日確定判決（本院93年度上
重訴字第17號、臺灣高雄地方法院93年度重訴字第10號、臺灣高
雄地方法院檢察署92年度偵字第21306 號），聲請再審，本院裁
定如下：
    主  文
再審之聲請駁回。
    理  由
一、聲請意旨略稱：按「有罪之判決確定後，有左列情形之一者
    ，為受判決人之利益，得聲請再審︰（4） 原判決所憑之通
    常法院或特別法院之裁判已經確定裁判變更者。（6） 因發
    現確實之新證據，足認受有罪判決之人應受無罪、免訴、免
    刑或輕於原判決所認罪名之判決者」，刑事訴訟法第420 條
    第1 項第4 款、第6 款定有明文。本件檢察官於92年10月22
    日訊問聲請人時，並未依法定程序先告知被告有關刑事訴訟
    法第95條規定應享有之權利，且本案亦屬強制辯護案件，故
    其違背法定程序之情節係屬重大，且嚴重侵害聲請人之防禦
    權，故聲請人於偵查中之供述，應無證據能力。又檢察官於
    偵訊中在在以誘導訊問方式訊問聲請人，並未給予任何連續
    陳述或辯明犯罪嫌疑之機會，惟原判決審酌檢察官違反告知
    程序乙節，疏未將上開所列各項疑義綜合判斷，僅就檢察官
    未施以強暴脅迫，率論檢察官一時疏漏無惡意之主觀意圖云
    云，審理顯有未臻完備，該項「誘導訊問」之不正方法，足
    堪視同新證據之發現，已足構成再審之要件云云。
二、按「聲請再審，由判決之原審法院管轄；而判決在第三審確
    定者，對於該判決聲請再審，除以第三審法院之推事有第42
    0 條第5 款情形為原因者外，應由第二審法院管轄之」，刑
    事訴訟法第426 條第1 項及第3 項定有明文。本件再審聲請
    人甲○○因違反毒品危害防制條例案件，經臺灣高雄地方法
    院93年度重訴字第10號判處無期徒刑，褫奪公權終身在案，
    並經本院93年度上重訴第17號、最高法院93年度台上字第52
    03號判決駁回上訴而確定，而其聲請再審之原因亦非以第三
    審法官有刑事訴訟法第420 條第5 款情形為聲請再審理由，
    揆諸上開規定，應由第二審之本院管轄，合先敘明。
三、次按因發見確實之新證據，足認受有罪判決之人應受無罪、
    免訴、免刑或輕於原判決所認罪名之判決者，得聲請再審，
    固為刑事訴訟法第420條第1項第6款所明定。惟所謂「發現
    確實之新證據」，係指該證據於事實審法院判決前業已存在
    ，為法院、當事人所不知，不及調查斟酌，至其後始行發現
    ，且就證據本身形式觀察，固不以絕對不須經過調查程序為
    條件，但必須顯然可認為足以動搖原有罪之確定判決，而為
    受判決人無罪、免訴、免刑或輕於原判決所認罪名之判決者
    為限。
四、經查：本件聲請意旨所指檢察官於偵訊中未盡告知義務及以
    誘導訊問方式，未給予聲請人辯明犯罪嫌疑之機會云云。然
    原確定判決就檢察官偵訊時，雖有違反告知義務，惟就聲請
    人於偵查中所為供述之仍具有證據能力，及如何用於相關待
    證事項之證明，俱已敘明取捨證據之理由，此有該確定刑事
    判決書附卷可按。又再審係為糾正事實之特別救濟途徑，對
    於確定判決之適用法律錯誤，則設有非常上訴制度為救濟方
    法。聲請人對於原確定判決所認定之事實有何違誤並未指摘
    ，其上開聲請理由，不過係針對原確定判決之採證認事多所
    爭執，並無提出何所謂足以動搖原確定判決之新證據，核與
    刑事訴訟法第420 條第1 項各款規定之再審要件不符，應認
    為無再審理由，本件聲請再審為無理由，應予駁回。
據上論結，應依刑事訴訟法第434 條第1 項，裁定如主文。
中    華    民    國    97    年    7     月  24      日
                  刑事第三庭    審判長法  官  周賢銳
                                      法  官  黃仁松
                                      法  官  黃憲文
以上正本證明與原本無異。
如不服本裁定應於送達後5 日內向本院提出抗告狀。
中    華    民    國    97    年    7     月  24      日
                                      書記官  施耀程


司法院資訊處製作；財團法人民間司法改革基金會備份。
